臺灣基隆地方法院刑事判決　　　　　　　 94年度易字第220號
公　訴　人　臺灣基隆地方法院檢察署檢察官
被　　　告　甲○○　男　46歲.
上列被告因違反毒品危害防制條例案件，經檢察官提起公訴（九
十四年度毒偵字第八二五號）後，被告於準備程序進行中，就被
訴事實為有罪之陳述，經受命法官告知其簡式審判程序之旨，並
聽取公訴人及被告之意見後，本院合議庭裁定由受命法官獨任以
簡式審判程序進行本案之審理，判決如下：
    主 　   文
甲○○連續施用第二級毒品，累犯，處有期徒刑壹年貳月。
扣案第二級毒品安非他命壹包（毛重零點參壹公克）沒收銷燬之
，吸食器壹組沒收。
    事實及理由
一、本件犯罪事實、證據及應適用之法條，均引用如附件所示之
    檢察官起訴書之記載，然應補充及更正如下：（一）被告甲
    ○○因施用第二毒品罪，經台灣高等法院於民國九十三年四
    月卅日判處有期徒刑八月確定，又於九十二年間因持有第一
    級毒品，經本院基隆簡易庭於九十三年一月卅日判處有期徒
    刑六月確定，嗣該二罪刑定應執行刑為有期徒刑一年，甫於
    九十四年二月三日執行完畢，此有台灣高等法院被告前案紀
    錄表可憑。（二）被告施用安非他命之起訖期間為自九十四
    年二月四日晚間起至九十四年三月九日中午止，起訴書起訴
    之起訖期間為自九十四年二月五日起至同年三月九日止，未
    起訴之部分與已起訴部分具有連續犯裁判上一罪之關係，自
    在本院得一併審判之範圍內。（三）被告係在其基隆市中山
    區○○○路35巷16號之住處及基隆市之工地，以吸食器燒烤
    施用安非他命，平均一日施用數次。
二、刑之酌科：
    爰審酌被告前因施用毒品經觀察、勒戒及強制戒治後，已因
    毒品危害防制條例予施用品者之寬典而未受刑事追訴，竟不
    知珍惜自新之機會而仍續為施用毒品、其在本件已屬第六犯
    施用毒品罪、其施用安非他命之頻率、其尿中之甲基安非他
    命濃度甚高等一切情狀，量處如主文所示之刑，以示懲儆。
    扣案第二級毒品安非他命壹包（毛重零點參壹公克），應依
    毒品危害防制條例第十八條第一項前段規定，宣告沒收銷燬
    之，吸食器壹組為被告所有供其施用安非他命之工具，業據
    其陳述明確，應依刑法第三十八條第一項第二款規定沒收之
    。
三、依刑事訴訟法第二百七十三條之一第一項、第三百十條之二
    、第四百五十四條、第二百九十九條第一項前段，毒品危害
    防制條例第十條第二項、第二十三條第二項、第十八條第一
    項前段，刑法第十一條前段、第五十六條、第四十七條、第
    三十八條第一項第二款，判決如主文。
四、對於本件判決如有不服，應於收受送達之翌日起十日內，向
    本院提出上訴書狀，上訴於臺灣高等法院。
本案經檢察官黃鴻達到庭執行職務
中　　華　　民　　國　　94　　年　　6 　　月　　17　　日
                  刑事第三庭法    官  曾雨明
以上正本證明與原本無異。
對於本件判決如有不服，應於收受送達後10日內，向本院提出上
訴書狀，上訴於臺灣高等法院。
中　　華　　民　　國　　94　　年　　6 　　月　　17　　日
                            書 記 官  王靜敏
附錄本案論罪科刑法條：
毒品危害防制條例第10條第2項：
施用第二級毒品者，處 3 年以下有期徒刑。
附件：
臺灣基隆地方法院檢察署檢察官起訴書　 94年度毒偵字第825號
　　被　　　告　甲○○　男　46歲（民國○○年○月○○日生）
　　　　　　　　　　　　住基隆市中山區○○○路35巷16號
　　　　　　　　　　　　（現另案於臺灣基隆監獄基隆分監執
　　　　　　　　　　　　行中）
　　　　　　　　　　　　國民身分證統一編號：Ｚ000000000號
上列被告因違反毒品危害防制條例案件，業經偵查終結，認應提
起公訴，茲敘述犯罪事實及證據並所犯法條如下：
　　　　犯罪事實
一、甲○○前因 2次施用毒品案件，經觀察、勒戒後，均認無繼
　　續施用毒品之傾向，分別經臺灣基隆地方法院及本署檢察官
　　於民國 87年9月22日及88年2月21日，以87年度易字第48 號
　　、 88年度偵字第822號為免刑判決及不起訴處分確定。復因
　　施用第 2級毒品安非他命，經臺灣基隆地方法院裁定送強制
　　戒治，於89年11月16日戒治期滿，並經本署檢察官聲請簡易
　　判決處刑，嗣於 89年1月18日，經臺灣基隆地方法院以88年
　　度基簡字第800號判決判處有期徒刑6月確定。又於92年間因
　　施用第 2級毒品安非他命，經本署檢察官提起公訴，由臺灣
　　高等法院於93年4月30日，以93年度上易字第498號判決判處
　　有期徒刑 8月確定，甫於94年2月3日執行完畢。再於93年間
　　因施用第 2級毒品安非他命，經本署檢察官提起公訴，由臺
　　灣基隆地方法院於94年1月11日，以93年度易字第320號判決
　　判處有期徒刑 7月確定（現執行中）。詎其猶不知悔改，復
　　基於概括犯意，於 5年內之94年2月5日起至同年3月9日止，
　　在基隆市中山區○○○路35巷16號住處等處，連續施用第2
　　級毒品安非他命，嗣為警於94年3 月9 日下午3 時34分許，
    在上揭處所查獲，並扣得第2 級毒品安非他命1 包（毛重
    0.31公克）及吸食器1組。
二、案經基隆市警察局移送偵辦。
　　　　證據並所犯法條
一、上揭犯罪事實業據被告甲○○坦承不諱，復有臺灣尖端先進
　　生技醫藥股份有限公司濫用藥物檢驗報告1紙在卷可稽，其
　　犯嫌堪予認定。
二、核被告甲○○所為，係犯毒品危害防制條例第 10條第2項之
　　施用第2級毒品罪嫌。其先後多次施用第2級毒品之犯行，時
　　間緊接，所犯構成要件相同，顯均係基於同1概括犯意而為
　　，請論以連續犯，並加重其刑。查被告有如犯罪事實欄所載
　　之論罪科刑執行情形，有本署刑案資料查註紀錄表附卷可參
　　，其於刑之執行完畢後，5年內再犯本件有期徒刑以上之罪
　　，為累犯，請依法遞加重其刑。扣案之物，請依法分別宣告
　　沒收及沒收並銷燬之。
三、依毒品危害防制條例第23條第2項、刑事訴訟法第251條第1
　　項提起公訴。
　　此　致
臺灣基隆地方法院
中　　華　　民　　國　　94　　年　　5 　　月　　19　　日
　　　　　　　　　　　　　　　檢察官　張　志　明
本件正本證明與原本無異
中　　華　　民　　國　　94　　年　　5 　　月　　23　　日
　　　　　　　　　　　　　　　書記官　姜　貴　泰
附錄所犯法條：
毒品危害防制條例第10條第2項
　　施用第二級毒品者，處 3 年以下有期徒刑。
